臺灣高等法院臺中分院刑事判決
111年度上訴字第1689號
上  訴  人  臺灣南投地方檢察署檢察官 
上  訴  人  
即  被  告  黃懷緯



選任辯護人  歐嘉文律師（法扶律師）
上列上訴人等因被告違反毒品危害防制條例案件，不服臺灣南投
地方法院110年度訴字第143號中華民國111年5月31日第一審判決
（起訴案號：臺灣南投地方檢察署109年度偵字第3417號），提
起上訴，本院判決如下：
    主  文
上訴駁回。
    理  由
壹、審理範圍：
    按刑事訴訟法第348條第3項規定：「上訴得明示僅就判決之
    刑、沒收或保安處分一部為之。」本案係在刑事訴訟法第34
    8條於民國110年6月18日修正施行後，於111年7月13日繫屬
    本院，有臺灣南投地方法院111年7月7日投院揚刑正110訴14
    3字第8681號函上本院收案章可參（見本院卷第3頁），應適
    用修正後之現行刑事訴訟法第348條規定判斷上訴範圍。原
    審判決後，上訴人即檢察官、上訴人即被告乙○○（下稱被告
    ）明示僅就量刑部分提起上訴（本院卷第13、14、22、73頁
    ），對於原判決認定之犯罪事實、所犯罪名均不爭執，故依
    前揭規定意旨，本院應僅就原判決量刑妥適與否進行審理，
    其他部分則非本院之審判範圍，先此說明（本案之犯罪事實
    、認定犯罪事實所憑之證據及理由、所犯罪名，詳如附件第
    一審判決書之記載）。
貳、上訴意旨略以：
  檢察官上訴意旨略以：被告雖於偵查期間曾坦承犯行，惟其
    後具狀否認犯行，被告並非自始坦承犯行，難認犯後態度良
    好。且被告販賣毒品之對象為少年，被告甚至與少年共同為
    販賣毒品犯行，被告所為殘害未成年人身心健康發展甚鉅，
    故認原審量刑過輕，難收懲治之效。又原審判決於適用法條
    記載依「毒品危害防制條例第17條第2項」規定減輕其刑及
    「被告因販賣而持有第三級毒品及第四級毒品之低度行為，
    為販賣之高度行為所吸收，均不另論罪」，均屬有誤，應予
    更正等語。
  被告上訴意旨略以：被告於本案之販賣第三級毒品犯行，販
    賣所得僅有區區數千元，扣除販入價格利潤更係微薄，且販
    賣對象亦僅李○翰（姓名詳卷）、江秉諺二人，次數為二次
    ，其散播毒品之範圍有限，犯罪之情節尚非至惡，被告僅因
    一時失慮致罹重典，然相對於長期大量販賣毒品之大毒梟而
    言，其對社會治安及國民健康之危害顯然較小，從被告犯案
    情節觀之，倘仍遽處以適用偵審中自白減輕其刑規定後法定
    本刑之最低刑度，無異失之過苛而不盡情理，不免予人情輕
    法重之感，難謂符合罪刑相當性及比例原則，更無從與大毒
    梟之惡行有所區隔，是其犯罪情狀相較於法定之重刑，在客
    觀上足以引起一般人之同情，情節尚堪憫恕，原審判決於論
    罪科刑並未適用刑法第59條減刑規定，顯有未當等語。
參、駁回上訴之理由說明：
　本案並無毒品危害防制條例第17條第1項減刑規定之適用：
　　按毒品危害防制條例第17條第1項所稱「供出毒品來源，因
    而查獲其他正犯或共犯者」，係指被告具體供出毒品來源之
    有關資料，諸如正犯或共犯之姓名、年籍、住居所或其他足
    資辨別之特徵等，使調查或偵查犯罪之公務員因而對之發動
    調查或偵查並「查獲」者而言，固不以必須經起訴或法院判
    刑為限，惟仍須有相當嫌疑而足認其確屬毒品來源。又所謂
    「供出毒品來源」，當係指犯該條例所定上述各罪之人，供
    出其所犯上述各罪該次犯行之毒品來源而言；亦即須所供出
    之毒品來源，與其被訴並定罪之各該違反毒品危害防制條例
    犯行有所關聯者，始得適用該規定減免其刑，倘與本案被訴
    犯行不具關聯性之毒品來源，自難認係該條項所規定之供出
    毒品來源。經查，被告於警詢中供稱其本案販賣予少年李○
    翰之毒品咖啡包12包係向綽號「阿卓」之人購買，於109年6
    月1日23時許前往曼哈頓汽車旅館與「阿卓」交易，每包以3
    50元向「阿卓」購買，共4,200元等語（見豐原分局中市警
    豐分偵字第0000000000號卷第16頁），證人李○翰於警詢中
    亦證稱其曾聽聞被告轉述會向「阿卓」購買100包之毒咖啡
    包等語（見109年度他字第759號卷第45至46頁），並有案發
    時現場照片1張在卷可參，經警員調查該「阿卓」之人為何
    旻珀，然未能查獲有關「阿卓」之販賣毒品事證，並無因被
    告之供述而查獲「阿卓」或其他正犯、共犯之情事，有臺中
    市政府警察局豐原分局中市警豐分偵字第1100071203號函暨
    司法警察職務報告書各1份、臺中市政府警察局豐原分局中
    市警豐分偵字第1110020074號函暨職務報告書、臺灣南投地
    方檢察署111年7月27日投檢云賢109偵3416字第1119015882
    號函、警員石育丞職務報告各1份（見原審卷第107至109、2
    61至263頁、本院卷第61、65頁）附卷可參；至被告另供稱
    其所販賣之毒品咖啡包係向微信一名叫「歐」之男子所購買
    ，交易詳細次數不記得，交易時間多半於凌晨，地點在其家
    門口，交易數量每次約1至4包不等，每包價值500元等語（
    見豐原分局中市警豐分偵字第0000000000號卷第10至12頁）
    ，已難認本案被告所販賣之毒品咖啡包12包為向「歐」購買
    ，檢警雖依被告上開供述循線查獲「歐」即本名詹權財之成
    年男子，有卷附上開函文在卷可憑，惟詹權財於警詢中坦承
    販賣毒品咖啡包予被告之時間分別為109年7月12日1時許、
    同日11時許及109年7月15日15時許，數量分別為1包、1包、
    3包，價格分別為500元、500元、1,300元等語（見原審卷第
    92頁），是詹權財販賣毒品咖啡包予被告，已在被告本案販
    賣毒品咖啡包予李○翰及江秉諺之後，顯見詹權財非被告本
    案販賣毒品咖啡包之來源，又詹權財於偵訊中供稱：我賣給
    被告之毒品咖啡包係照片中最下面白色底色之2包，圖樣係
    公仔吐舌頭（見豐原分局中市警豐分偵字第1090052957號卷
    第88頁下方照片；原審卷第67頁），與李○翰所扣得之毒品
    咖啡包（圖樣555）11包亦不相同，益徵詹權財並非被告本
    案販賣毒品咖啡包之來源，是依上開意旨，詹權財與本案被
    告所販賣之毒品咖啡包並無關聯，縱經檢警依被告供述查獲
    詹權財，被告亦無從依毒品危害防制條例第17條第1項規定
    減輕或免除其刑。
　本案並無刑法第59條規定之適用：　　　
　　按犯罪之情狀顯可憫恕，認科以最低度刑仍嫌過重者，得酌
    量減輕其刑，刑法第59條定有明文。又刑法第59條之減輕其
    刑，係裁判上之減輕，必以犯罪之情狀可憫恕，認為宣告法
    定最低度之刑猶嫌過重者，始有其適用；如別有法定減輕之
    事由，應先依法定減輕事由減輕其刑後，猶嫌過重時，始得
    為之；若有二種以上法定減輕事由，仍應先依法定減輕事由
    遞減其刑後，猶嫌過重時，始得再依刑法第59條規定酌減其
    刑（最高法院88年度台上字第1862號判決意旨可資參照）。
    而第三級毒品4-甲基甲基卡西酮（4-Methylmethcathinone
    、Mephedrone、4-MMC）、甲基-N,N-二甲基卡西酮（Methyl
    -N,N-Dimethylcathinone）及第四級毒品硝西泮（Nitrazep
    am）於國內流通泛濫，對社會危害既深且廣，此乃一般普遍
    大眾皆所週知，被告卻仍為本案犯行，助長毒品流通，觀諸
    其犯罪目的、動機，客觀上尚無任何情堪憫恕之處。且被告
    本案所為販賣第三級毒品之犯行，已依毒品危害防制條例第
    17條第2項規定減輕其刑，審酌被告本案犯罪情節，均尚無
    宣告減輕後法定最低度刑期猶嫌過重，而在客觀情狀可憫恕
    之處，況若於法定刑度之外，動輒適用刑法第59條之規定減
    輕其刑，亦不符禁絕毒品來源，使國民遠離毒害之刑事政策
    ，爰不依刑法第59條之規定酌減其刑。
　被告於行為時係未成年人，雖與少年李○翰（91年8月15日生
    ）共同犯販賣第三、四級毒品罪，自無從依兒童及少年福利
    與權益保障法第112 條第1 項前段規定加重其刑。
　被告上訴請求依刑法第59條規定酌減其刑，檢察官上訴則認
    原審量刑過輕。惟：
　　㈠被告之犯行，無情輕法重之情事，當無刑法第59條減刑寬
      典之適用，均經本院敘明如前，被告上訴請求依刑法第59
      條酌減其刑，為無理由。
　　㈡按量刑輕重，屬法院得依職權自由裁量之事項，苟其量刑
      已以行為人之責任為基礎，並斟酌刑法第57條各款所列情
      狀，在法定刑度內，酌量科刑，無偏執一端，致明顯失出
      失入情形，自不得指為不當或違法（最高法院103年度台
      上字第291、331號判決意旨參照）；且在同一犯罪事實與
      情節，如別無其他加重或減輕之原因，下級審量定之刑，
      亦無過重或失輕之不當情形，則上級審法院對下級審法院
      之職權行使，原則上應予尊重（最高法院85年度台上字第
      2446號判決意旨參照）。原審審酌被告知悉第三級毒品4-
      甲基甲基卡西酮、甲基-N,N-二甲基卡西酮及第四級毒品
      硝西泮係法令禁止販賣且為戕害他人身心之毒品，竟無視
      國家杜絕毒品犯罪之禁令，為貪圖不法利益，鋌而走險販
      賣之，使施用者耽溺毒害，販賣對象其中之一為少年，另
      與少年共同犯之，嚴重影響未成年人之身心健康發展，造
      成施用者生理成癮性及心理依賴性，並危害社會治安及善
      良風氣，再參酌被告販賣第三級毒品及第四級毒品之對象
      、次數及金額，暨被告自述之教育程度、從業及家庭經濟
      生活狀況（見原審卷第289頁）等一切情狀，分別量處有
      期徒刑3年9月、3年7月。故原審已具體審酌被告販賣毒品
      之種類、對象、數量、金額、人數，被告所為犯行產生之
      危害及個人智識程度、經濟與生活狀況及犯後態度等情，
      依被告販毒情形，量處前揭刑度，所科之刑均尚屬適中，
      咸無輕重失衡之情形，難遽謂原判決之量刑有何不當。從
      而，檢察官之上訴亦無理由，應予駁回。
　　㈢毒品危害防制條例第17條第2項雖亦於109年1月15日修正公
      布，同年7月15日生效施行部分條文，修正後之規定將「
      偵查及審判中均自白」修正為「偵查及歷次審判中均自白
      」，本件被告於偵查、原審及本院審判中均自白，不論依
      修正前或修正後規定，均應減輕其刑，即無「有利或不利
      」之情況，不生新舊法比較問題，應逕適用現行法（最高
      法院109年度台上字第4243號、110年度台上字第6114、60
      93號判決意旨參照）。又本案並無證據證明被告持有之第
      三、四級毒品已達純質淨重5公克以上，自無持有之低度
      行為為販賣之高度行為吸收之問題。原審判決誤為比較毒
      品危害防制條例第17條第2項新舊法適用，並誤載被告因
      販賣而持有第三、四級毒品之低度行為，為販賣之高度行
      為所吸收，雖有微瑕，然不影響判決本旨，併予說明。
肆、適用之法律：　　　
    依刑事訴訟法第368條，判決如主文。
本案經檢察官李英霆提起公訴，檢察官黃淑美提起上訴，檢察官
甲○○到庭執行職務。
中　　華　　民　　國　　111 　年　　10　　月　　13　　日
            刑事第三庭    審判長法　官  楊  真  明
　　　　　　　　　　　　        法　官  李  明  鴻
　　　　　　　　　　　　　      法　官  楊  欣  怡
以上正本證明與原本無異。
如不服本判決應於收受送達後20日內向本院提出上訴書狀，其未
敘述上訴理由者，並得於提起上訴後20日內向本院補提理由書（
均須按他造當事人之人數附繕本）「切勿逕送上級法院」。因疫
情而遲誤不變期間，得向法院聲請回復原狀。

                                書記官  孫  銘  宏
　　　　　　　　　　　　　　　　
中　　華　　民　　國　　111 　年　　10　　月　　13　　日
附件：
臺灣南投地方法院刑事判決
110年度訴字第143號
公　訴　人　臺灣南投地方檢察署檢察官 
被　　　告　乙○○　
　　　　　　　　　　
　　　　　　　　　　
選任辯護人　歐嘉文律師(法扶律師)
上列被告因違反毒品危害防制條例案件，經檢察官提起公訴（10
9年度偵字第3417號），本院判決如下：
    主  文
乙○○犯販賣第三級毒品罪，處有期徒刑參年玖月。扣案之IPhone
行動電話壹支（插置門號○○○○○○○○○○號SIM卡壹張）沒收。又共
同犯販賣第三級毒品罪，處有期徒刑參年柒月。扣案之IPhone行
動電話壹支（插置門號○○○○○○○○○○號SIM卡壹張）沒收。未扣案
之犯罪所得新臺幣伍佰元沒收，於全部或一部不能沒收或不宜執
行沒收時，追徵其價額。應執行有期徒刑肆年陸月。
    犯罪事實
一、乙○○知悉其所持有之毒品咖啡包內含第三級毒品4-甲基甲基
    卡西酮（4-Methylmethcathinone、Mephedrone、4-MMC）、
    甲基-N,N-二甲基卡西酮（Methyl-N,N-Dimethylcathinone)
    及第四級毒品硝西泮(Nitrazepam)，分別係毒品危害防制條
    例第2條第2項第3款、第4款所規定之第三級毒品及第四級毒
    品，不得任意販賣，竟分別為以下犯行：  
  ㈠乙○○意圖營利，基於販賣第三級毒品及第四級毒品之犯意，
    於民國109年6月1日23時許，持用門號0000000000號之IPhon
    e行動電話，以通訊軟體WeChat（下稱微信）暱稱「佩奇」
    之帳號與暱稱「小老虎」之少年李○翰(91年8月生，姓名年
    籍均詳卷）聯繫後，在南投縣草屯鎮碧山路之碧山加油站附
    近某處，以每包新臺幣（下同）350元之價格販賣含有第三
    級毒品4-甲基甲基卡西酮（4-Methylmethcathinone、Mephe
    drone、4-MMC）、甲基-N,N-二甲基卡西酮（Methyl-N,N-Di
    methylcathinone)及第四級毒品硝西泮(Nitrazepam)之咖啡
    包12包予少年李○翰。   
  ㈡乙○○於109年6月2日4時許，持用上開行動電話門號，透過微
    信與暱稱「KCC」之江秉諺聯繫販賣毒品咖啡包後，因乙○○
    人不在南投縣草屯鎮，無法直接交付毒品咖啡包，遂與少年
    李○翰共同意圖營利，基於販賣第三級毒品與第四級毒品之
    犯意聯絡（少年李○翰共同販賣毒品咖啡包部分，另由警員
    函送本院少年法庭審理），由少年李○翰與江秉諺聯絡後，
    於同日4時57分許，在南投縣草屯鎮碧山路之碧山加油站旁
    巷子內，由少年李○翰以每包咖啡包500元之價格，交付前揭
    含有第三級毒品4-甲基甲基卡西酮（4-Methylmethcathinon
    e、Mephedrone、4-MMC）、甲基-N,N-二甲基卡西酮（Methy
    l-N,N-Dimethylcathinone)及第四級毒品硝西泮(Nitrazepa
    m)之咖啡包1包予江秉諺，江秉諺則於同日18時許，在南投
    縣草屯鎮虎山路與民生路口，交付現金500元予乙○○而完成
    交易。嗣於同日17時40分許，為警持臺灣臺中地方法院（下
    稱臺中地院）核發之搜索票，在臺中市霧峰區中正路563號
    前，在少年李○翰騎乘之車牌號碼000-0000號普通重型機車
    廂內查獲前開向乙○○購得之毒品咖啡包11包及含有第三級毒
    品愷他命（ketamine）之香菸1支；另於同年7月19日15時45
    分許，為警持臺中地院核發之搜索票，在乙○○位於南投縣○○
    鎮○○街000號住處內，扣得如附表所示之物（數量及毒品種
    類詳附表）及上揭IPhone行動電話1支，始循線查悉上情。
二、案經臺中市政府警察局豐原分局報告臺灣南投地方檢察署檢
    察官偵查起訴。
    理  由
一、按司法機關所製作必須公開之文書，除有其他法律特別規定
    之情形外，不得揭露足以識別刑事案件、少年保護事件之當
    事人或被害人之兒童及少年身分之資訊。兒童及少年福利與
    權益保障法第69條第1項第4 款、第2 項定有明文。本案購
    毒者李○翰於行為時為未滿18歲之少年，有個人基本資料查
    詢結果在卷可參，依上揭規定，關於其姓名不予揭露，合先
    敘明。
二、本判決以下認定犯罪事實所引用之被告以外之人於審判外之
    言詞或書面陳述等供述證據，因被告、辯護人均表示同意作
    為證據使用，本院審酌各該證據作成時之情況，核無違法不
    當或證明力明顯過低之瑕疵，亦認以之作為證據應屬適當，
    是依刑事訴訟法第159 條之5第1項之規定，認均有證據能力
    。至其餘資以認定被告犯罪事實之非供述證據，亦查無違反
    法定程序取得之情形，依刑事訴訟法第158 條之4 反面解釋
    ，亦具證據能力。
三、認定犯罪事實所憑之證據及理由
  ㈠訊據被告乙○○就上揭犯罪事實均坦承不諱，核與證人即少
    年李○翰、江秉諺分別於警詢及偵查中證述（參見豐原分局
    中市警豐分偵第0000000000號卷第13、15頁；109年度偵字
    第3416號卷第10、12、13頁；本院卷第145、208頁；109年
    度他字第759號卷第32、33、44、45、73至76、82至83頁；1
    09年度偵字第3417號卷第32頁）相符，並有偵查報告書1份
    、碧山加油站現場及監視器畫面翻拍照片7張、證人江秉諺
    之全戶戶籍資料(完整姓名)查詢結果1份、臺灣南投地方檢
    察署檢察官強制到場(強制採驗尿液)許可書2份、本院核發
    之109年聲搜字第293號搜索票1紙、臺中市政府警察局豐原
    分局搜索扣押筆錄、扣押物品目錄表、扣押物品收據各1份
    （被告部分）、被告之勘查採證(驗)同意書及臺中市政府警
    察局豐原分局委託鑑驗尿液代號與真實姓名對照表1份、被
    告之微信與telegram聊天紀錄翻拍照片47張、搜索被告住處
    之現場照片4張、臺中市政府警察局豐原分局中市警豐分偵
    字第1090073911號函暨扣押物品目錄表、衛生福利部草屯療
    養院草療鑑字第1090700273、0000000000號鑑驗書各1份、
    查扣毒品照片3張（李○翰扣得之物品部分）、扣案之被告物
    品照片1張、臺中市政府警察局豐原分局中市警豐分偵字第1
    100014632號函暨衛生福利部草屯療養院草療鑑字000000000
    0號鑑驗書、衛生福利部草屯療養院草療鑑字第1110100067
    號鑑驗書、正修科技大學超微量研究科技中心尿液檢驗報告
    各1份（被告部分）、臺灣南投地方檢察署109年度保字第77
    1號扣押物品清單、本院110年度投保字第237號扣押物品清
    單1份（見109年度他字第759號卷第5至20頁、第50至53頁、
    第62至64頁；109年度警聲強字第9號卷第20至21頁；豐原分
    局中市警豐分偵字第0000000000號卷第61至68頁、71頁、72
    頁、78至124頁、第125至126頁；109偵字第3416號卷第16至
    20頁；109偵字第3417號卷第6至7頁、8頁、第51至54頁；本
    院卷第15至17頁、第183至189頁）在卷可參，復有扣案之IP
    hone手機1支為證，堪信被告之任意性自白與事實相符，可
    以採信，上開事實堪以認定。
  ㈡按販賣毒品罪，係以行為人主觀上有營利之意圖，客觀上將
    毒品價售或有償讓與他人為其構成要件，若行為人主觀上並
    無營利之意圖，即與販賣毒品罪之構成要件不相符合。而販
    賣毒品係違法行為，非可公然為之，亦無公定價格，且容易
    分裝、增減份量，而買賣之價格，可能隨時依交易雙方關係
    之深淺、購毒者之資力、需求量及對行情之認知、毒品來源
    是否充裕、查緝是否嚴謹、風險大小等情形，而異其標準，
    非可一概而論，從而販賣之利得，除販賣之價量俱臻明確外
    ，委難察得實情，然販賣者從價差或量差中牟利之方式雖異
    ，其意圖營利之販賣行為則無二致。又毒品量微價高，取得
    不易，政府懸為厲禁，凡販賣毒品者，茍無利益可圖，應無
    甘冒危險，而平價供應他人施用之理，因此其取得毒品之價
    格必較出售之價格低廉，或以同一價格售賣而減少毒品之份
    量，而從中賺取差價牟利無疑。本案被告販賣混合第三級毒
    品及第四級毒品之咖啡包予少年李○翰、江秉諺，並收取價
    金，依前開說明，倘無差額利潤可圖，衡情被告應不致於甘
    冒罹犯重典之風險，無端交付毒品之理。從而被告販賣第三
    級毒品及第四級毒品予李○翰、江秉諺，均具有營利之意圖
    ，亦堪認定。
　㈢綜上所述，本案事證明確，被告上揭犯行均堪以認定，應依
    法論科。
三、論罪科刑
  ㈠按行為後法律有變更者，適用行為時之法律。但行為後之法
    律有利於行為人者，適用最有利於行為人之法律，刑法第2
    條第1項定有明文。查被告行為後，毒品危害防制條例第4條
    第3項、第4項、第17條第2項等規定業於109年1月15日修正
    公布，並自109年7月15日生效施行。修正前毒品危害防制條
    例第4條第3項販賣第三級毒品罪之法定刑由原定之「處7年
    以上有期徒刑者，得併科新臺幣7百萬元以下罰金」，修正
    為「處7年以上有期徒刑者，得併科新臺幣1千萬元以下罰金
    」；又同條第4項之販賣第四級毒品罪法定刑由原定之「處5
    年以上12年以下有期徒刑，得併科新臺幣3百萬元以下罰金
    」，修正為「處5年以上12年以下有期徒刑，得併科新臺幣5
    百萬元以下罰金」；另修正後增訂毒品危害防制條例第9條
    第3項規定：「犯前五條之罪而混合二種以上之毒品者，適
    用其中最高級別毒品之法定刑，並加重其刑至二分之一」；
    又修正前毒品危害防制條例第17條第2項原規定：「犯第4條
    至第8條之罪於偵查及審判中均自白者，減輕其刑」，修正
    後該條項則規定：「犯第4條至第8條之罪於偵查及歷次審判
    中均自白者，減輕其刑」。則修正後販賣第三級毒品、第四
    級毒品之罰金刑分別提高至1千萬元、5百萬元，被告販賣之
    毒品咖啡包又混合第三級毒品及第四級毒品，依修正後毒品
    危害防制條例第9條第3項規定應加重其刑至二分之一，且依
    修正後毒品危害防制條例第17條第2項，又以「歷次」審判
    中均自白始得依此減輕其刑，故經新舊法比較結果，自均以
    修正前之規定對被告較有利，依刑法第2條第1項前段規定，
    應適用被告行為時之法律，即修正前毒品危害防制條例第4
    條第3項、第4項、第17條第2項之規定論處。
  ㈡核被告如犯罪事實㈠、㈡所為，均係犯修正前毒品危害防制條
    例第4條第3項之販賣第三級毒品罪及修正前同條例第4條第4
    項之販賣第四級毒品罪。被告因販賣而持有第三級毒品及第
    四級毒品之低度行為，為販賣之高度行為所吸收，均不另論
    罪。
　㈢被告如犯罪事實㈡所示之販賣第三級毒品及第四級毒品犯行
    ，與少年李○翰有犯意聯絡及行為分擔，應依刑法第28條規
    定論以共同正犯。
　㈣被告如犯罪事實㈠、㈡之犯行，均係以一行為同時販賣混合第
    三級毒品及第四級毒品之咖啡包，為一行為觸犯數罪名，為
    想像競合犯，應依刑法第55條規定，各從一重之修正前販賣
    第三級毒品罪論處。
　㈤被告上開犯行，犯意各別，行為互殊，應分論併罰。
　㈥被告於偵查及審理中均自白犯行，依毒品危害防制條例第17
    條第2項規定，就其所犯各罪均減輕其刑。
　㈦毒品危害防制條例第17條第1 項所稱「供出毒品來源，因而
    查獲其他正犯或共犯者」，係指被告具體供出毒品來源之有
    關資料，諸如正犯或共犯之姓名、年籍、住居所或其他足資
    辨別之特徵等，使調查或偵查犯罪之公務員因而對之發動調
    查或偵查並「查獲」者而言，固不以必須經起訴或法院判刑
    為限，惟仍須有相當嫌疑而足認其確屬毒品來源。又所謂「
    供出毒品來源」，當係指犯該條例所定上述各罪之人，供出
    其所犯上述各罪該次犯行之毒品來源而言；亦即須所供出之
    毒品來源，與其被訴並定罪之各該違反毒品危害防制條例犯
    行有所關聯者，始得適用該規定減免其刑，倘與本案被訴犯
    行不具關聯性之毒品來源，自難認係該條項所規定之供出毒
    品來源。經查，被告於警詢中供稱其本案販賣予少年李○翰
    之毒品咖啡包12包係向綽號「阿卓」之人購買，於109年6月
    1日23時許前往曼哈頓汽車旅館與「阿卓」交易，每包以350
    元向「阿卓」購買，共4,200元等語（參見豐原分局中市警
    豐分偵字第0000000000號卷第16頁），亦經李○翰於警詢中
    證述明確（參見109年度他字第759號卷第45至46頁），並有
    案發時現場照片1張在卷可參，經警員調查該「阿卓」之人
    為何旻珀，然未能查獲有關「阿卓」之販賣毒品事證，有臺
    中市政府警察局豐原分局中市警豐分偵字第1100071203號函
    暨司法警察職務報告書各1份、臺中市政府警察局豐原分局
    中市警豐分偵字第1110020074號函暨職務報告書各1份（見
    本院卷第107至109頁、第261至263頁）附卷可參；至被告另
    供稱其所販賣之毒品咖啡包係向微信一名叫「歐」之男子所
    購買，交易詳細次數不記得，交易時間多半於凌晨，地點在
    其家門口，交易數量每次約1至4包不等，每包價值500元等
    語（參見豐原分局中市警豐分偵字第0000000000號卷第10至
    12頁），已難認本案被告所販賣之毒品咖啡包12包為向「歐
    」購買，檢警雖依被告上開供述循線查獲「歐」即本名詹權
    財之成年男子，有卷附上開函文在卷可憑，惟詹權財於警詢
    中坦承販賣毒品咖啡包予被告之時間分別為109年7月12日1
    時許、同日11時許及109年7月15日15時許，數量分別為1包
    、1包、3包，價格分別為500元、500元、1,300元等語（參
    見本院卷第92頁），是詹權財販賣毒品咖啡包予被告，已在
    被告本案販賣毒品咖啡包予李○翰及江秉諺之後，顯見詹權
    財非被告本案販賣毒品咖啡包之來源，又詹權財於偵訊中供
    稱：我賣給被告之毒品咖啡包係照片中最下面白色底色之2
    包，圖樣係公仔吐舌頭（見豐原分局中市警豐分偵字第1090
    052957號卷第88頁下方照片；本院卷第67頁），與李○翰所
    扣得之毒品咖啡包（圖樣555）11包亦不相同，益徵詹權財
    並非被告本案販賣毒品咖啡包之來源，是依上開意旨，詹權
    財與本案被告所販賣之毒品咖啡包並無關聯，縱經檢警依被
    告供述查獲詹權財，被告亦無從依毒品危害防制條例第17條
    第1項規定減輕或免除其刑。
　㈧審酌被告知悉第三級毒品4-甲基甲基卡西酮（4-Methylmethc
    athinone、Mephedrone、4-MMC）、甲基-N,N-二甲基卡西酮
    （Methyl-N,N-Dimethylcathinone)及第四級毒品硝西泮(Ni
    trazepam)係法令禁止販賣且為戕害他人身心之毒品，竟無
    視國家杜絕毒品犯罪之禁令，為貪圖不法利益，鋌而走險販
    賣之，使施用者耽溺毒害，販賣對象其中之一為少年，另與
    少年共同犯之，嚴重影響未成年人之身心健康發展，造成施
    用者生理成癮性及心理依賴性，並危害社會治安及善良風氣
    ，再參酌被告販賣第三級毒品及第四級毒品之對象、次數及
    金額，暨被告自述高中肄業之智識程度、經濟勉持，目前從
    事工程工作，與母親、奶奶、爺爺及阿姨同住之生活狀況等
    一切情狀，分別量處如主文所示之刑，並定其應執行之刑。
四、沒收
　㈠按犯第4 條至第9 條之罪者，其供犯罪所用之物，不問屬於
    犯罪行為人與否，均沒收之，毒品危害防制條例第19條第1
    項定有明文。經查，扣案之IPhone玫瑰金色行動電話1 支（
    插置門號0000000000號SIM 卡1 張），係被告供其聯繫販賣
    毒品咖啡包予少年李○翰、江秉諺所用，業據被告供述在卷
    （參見本院卷第202頁），爰依毒品危害防制條例第19條第1
     項規定，不問屬於犯罪行為人與否，宣告沒收。
  ㈡次按犯罪所得，屬於犯罪行為人者，沒收之，前二項之沒收
    ，於全部或一部不能沒收或不宜執行沒收時，追徵其價額，
    刑法第38條之1第1 項前段、第3 項分別定有明文。被告如
    犯罪事實㈠販賣混合第三級毒品及第四級毒品之咖啡包所得
    之價金4,200元，為其犯罪所得，然李○翰並未給付價金予被
    告，業據被告供述在卷（參見本院卷第208頁），核與李○翰
    於偵查中證述（參見109年度偵字第3417號卷第32、35頁）
    相符，是被告並未獲取此部分犯罪所得，無從宣告沒收或追
    徵。另被告如犯罪事實㈡販賣混合第三級毒品及第四級毒品
    之咖啡包所得之價金500元，已由江秉諺交付予被告，經被
    告供認在卷（參見本院卷第208頁），雖未扣案，應依刑法
    第38條之1 第1 項規定，於被告所犯該罪刑項下宣告沒收，
    並依同條第3 項規定，於全部或一部不能沒收或不宜執行沒
    收時，追徵其價額。
　㈢按毒品危害防制條例第18條第1項後段規定查獲之第三、四級
    毒品，無正當理由而擅自持有者，均沒入銷燬之；此應沒入
    銷燬之毒品，專指查獲施用或持有（未成罪）之第三、四級
    毒品而言；倘屬同條例相關法條明文規定處罰之犯罪行為，
    即非該條項應依行政程序沒入銷燬之範圍；又同條例第19條
    第1項所定「供犯罪所用之物」，係指犯第4條至第9條、第1
    2條、第13條或第14條第1項、第2項之罪所用之物，不包括
    毒品本身在內，自不得為第三、四級毒品及「預備供犯罪所
    用之物」之沒收依據；再同條例對於查獲之製造、運輸、販
    賣、意圖販賣而持有、以非法方法使人施用、引誘他人施用
    及轉讓、持有一定數量以上第三、四級毒品之沒收，並無特
    別規定，如其行為已構成犯罪，則該毒品即屬不受法律保護
    之違禁物，應回歸刑法之適用（最高法院109台上1301號判
    決意旨參照）。據此，扣案如附表編號1-1至1-4之咖啡包、
    如附表編號2之殘渣袋，雖均分別檢驗出第三級毒品及第四
    級毒品成分（各包裝殘渣袋檢驗出之毒品成分詳附表），然
    並無證據證明與被告本案販賣第三級毒品或第四級毒品相關
    ，則應依毒品危害防制條例第19條第1項後段沒入銷燬之程
    序處置，無從宣告沒收。
　㈣至扣案之K盤1組、毒品吸食器4組、三星手機1支、Sony手機1
    支、小米手機1支，雖為被告所有，然均無證據足以證明與
    被告本案所犯販賣第三級毒品及第四級毒品罪犯行相關，爰
    均不予宣告沒收，附此敘明。
據上論斷，應依刑事訴訟法第299條第1項前段，判決如主文。
本案經檢察官李英霆提起公訴，檢察官黃淑美到庭執行職務。
中　　華　　民　　國　　111 　年　　5 　　月　　31　　日
　　　　　　　　　刑事第三庭  審判長法　官　何玉鳳
　　　　　　　　　                  法  官  吳宗育
　　　　　　　　　                  法  官  顏代容
以上正本與原本無異。
如不服本判決應於收受送達後20日內向本院提出上訴書狀，並應
敘述具體理由；其未敘述上訴理由者，應於上訴期間屆滿後20日
內向本院補提理由書（均須按他造當事人之人數附繕本）「切勿
逕送上級法院」。
中　　華　　民　　國　　111 　年　　5 　　月　　31　　日
附錄論罪科刑法條全文
修正前毒品危害防制條例第4條
製造、運輸、販賣第一級毒品者，處死刑或無期徒刑；處無期徒
刑者，得併科新臺幣二千萬元以下罰金。
製造、運輸、販賣第二級毒品者，處無期徒刑或七年以上有期徒
刑，得併科新臺幣一千萬元以下罰金。
製造、運輸、販賣第三級毒品者，處七年以上有期徒刑，得併科
新臺幣七百萬元以下罰金。
製造、運輸、販賣第四級毒品者，處五年以上十二年以下有期徒
刑，得併科新臺幣三百萬元以下罰金。
製造、運輸、販賣專供製造或施用毒品之器具者，處一年以上七
年以下有期徒刑，得併科新臺幣一百萬元以下罰金。
前五項之未遂犯罰之。 
【附表】
編號 名稱  數量 備註 1-1 標示「DIABLO」彩色包裝咖啡包  4只 含有第三級毒品3,4-亞甲基雙氧苯基乙基胺丁酮（Eutylone)、氯乙基卡西酮（Chloroethcathinone、CEC）、 第四級毒品咪達唑他（Midazolam)  1-2 標示「ANGEL」藍色包裝咖啡包  4只 含有第三級毒品3,4-亞甲基雙氧苯基乙基胺丁酮（Eutylone) 1-3 標示「IRON MAN」白色包裝咖啡包  4只 含有第三級毒品4-甲基甲基卡西酮（4-Methylmethcathinone、Mephedrone、4MMC） 1-4 卡通圖示白色包裝咖啡包  2只 含有第三級毒品3,4-亞甲基雙氧苯基乙基胺丁酮（Eutylone) 2 透明殘渣袋  3只 含有第三級毒品2-氟-去氯愷他命（2-Flourodeschloroketamine)、愷他命(Ketamine)